【裁判字號】    92,訴,1727
【裁判日期】    920730
【裁判案由】    毒品危害防制條例
【裁判全文】
臺灣高雄地方法院刑事判決                        九十二年度訴字第一七二七號
    公  訴  人  臺灣高雄地方法院檢察署檢察官
    被      告  甲○○
右列被告因毒品危害防制條例案件，經檢察官提起公訴（九十二年度毒偵字第二五二
號）暨移
，本院判決如左：
    主  文
甲○○連續施用第一級毒品，累犯，處有期徒刑壹年貳月，扣案之海洛因壹包（驗後
淨重零點貳伍公克，包裝重零點壹玖公克）沒收銷燬之、夾鏈袋貳只、注射針筒貳支
均沒收；又連續施用第二級毒品，累犯，處有期徒刑柒月。應執行有期徒刑壹年伍月
，扣案之海洛因壹包（驗後淨重零點貳伍公克，包裝重零點壹玖公克）沒收銷燬之、
夾鏈袋貳只、注射針筒貳支均沒收。
    事  實
一、甲○○曾於民國八十八年間，因違反毒品危害防制條例案件，經法院判處有期徒
    刑五月確定，並於九十年四月二十二日執行完畢。另於八十八年間因施用毒品案
    件，經本院裁定送觀察、勒戒後，認無繼續施用毒品之傾向，經台灣高雄地方法
    院檢察署於八十八年八月三十日以八十八年度偵字第一七八一六號不起訴處分確
    定，復於同年間又因施用毒品案件，經本院裁定送觀察、勒戒後，認有繼續施用
    毒品之傾向令入戒治處所施以強制戒治一年，並由臺灣高雄地方法院檢察署檢察
    官提起公訴，嗣於八十九年一月十二日，經本院以八十九年度雄簡字第三九號判
    處有期徒刑五月確定。詎甲○○仍不知悔改，復基於施用第一級毒品海洛因及第
    二級毒品安非他命之概括犯意，自九十二年一月一日下午一時三十分許回溯二十
    四小時內之某時起至九十二年六月三日下午十時十分計回溯二十四小時內之某時
    止，以平均每月施用一至二次之頻率，在高雄市小港區不知名公園等處，將第一
    級毒品海洛因粉末混合美娜水以針筒注射身體之方式及將第二級毒品安非他命晶
    體置放於吸食器內，下端以火燒烤加熱，使安非他命晶體汽化成煙霧予以吸用之
    方式，連續施用第一級毒品海洛因與第二級毒品安非他命多次，為警先後於九十
    二年一月一日下午一時三十分許、同年月十五日下午九時許、同年四月三十日下
    午十一時十分許及同年六月三日下午十時十分許，分別高雄市○○區○○路與沿
    海路旁、高雄市○○區○○路與復華路口、高雄市○○區○○路與宏平路口、高
    雄市○○區○○街三十之一號查獲，並扣得第一級毒品海洛因一小包（驗後淨重
    零點二五公克，包裝重零點一九公克）及其所有預備供施用毒品之用之夾鏈袋二
    只、注射針筒二支。
二、案經高雄市政府小港分局移送臺灣高雄地方法院檢察署檢察官偵查起訴及臺灣高
    雄地方法院檢察署檢察官併案審理。
    理  由
一、右揭事實，業據被告甲○○於本院審理時供承不諱（參見本院九十二年七月二十
    四日審判筆錄），且被告經警四次採集之尿液送檢驗結果，確均呈嗎啡及甲基安
    非他命陽性反應等情，有高雄市立凱旋醫院九十二年一月二十二日、同年二月二
    十四日、同年四月十六日、同年六月十二日高市凱醫檢字第００八０七號、第０
    ０八六七號、第００九八八號、第０一一一八號煙毒尿液檢驗成績書各一紙在卷
    可憑；且扣案之白色粉末一小包，經送法務部調查局鑑定之結果，含有第一級毒
    品海洛因成分（驗後合計淨重零點二五公克，包裝重零點一九公克），有該局九
    十二年二月二十一日調科壹字第二二００一四七六三號鑑定通知書一紙附卷足參
    ，此外復有被告所有預備供施用毒品之用之夾鏈袋二只、注射針筒二支在卷可佐
    ，足認被告上開自白與事實相符，堪信真實。又被告於八十八間因施用毒品案件
    ，經本院裁定送觀察、勒戒後，認無繼續施用毒品之傾向，經台灣高雄地方法院
    檢察署於八十八年八月三十日以八十八年度偵字第一七八一六號不起訴處分確定
    ，復於同年間又因施用毒品案件，經本院裁定送觀察、勒戒後，認有繼續施用毒
    品之傾向令入戒治處所施以強制戒治一年，並由臺灣高雄地方法院檢察署檢察官
    提起公訴，嗣於八十九年一月十二日，經本院以八十九年度雄簡字第三九號判處
    有期徒刑五月確定等情，有不起訴處分書及本院被告院內索引卡紀錄表各乙份在
    卷可按。其三犯毒品危害防制條例第十條之罪。從而，本件事證明確，被告犯行
    應堪認定。
二、按海洛因係第一級毒品，安非他命則為第二級毒品，毒品危害防制條例第二條第
    二項規定甚明，被告分別施用之，核其所為，係犯該條例第十條第一項之施用第
    一級毒品罪，及同條第二項之施用第二級毒品罪。被告先後多次施用第一、二級
    毒品海洛因及安非他命之行為，時間緊接，犯罪構成要件相同，顯係基於概括犯
  意反覆為之，為連續犯，均應依刑法第五十六條之規定以一罪論，並加重其刑。
    其多次持有海洛因及安非他命後，進而施用，其持有行為應被其施用之行為所吸
    收，不另論罪。被告所犯施用第一級毒品、施用第二級毒品罪二罪之間，犯意各
    別，行為互殊，應予分論併罰。公訴意旨雖未就被告九十二年一月一日下午一時
    三十分許回溯二十四小時內之某時以外施用第一級毒品海洛因及第二級毒品安非
    他命之犯行起訴，惟此部分與起訴部分有連續犯關係，屬裁判上一罪，自為起訴
    效力所及，且經檢察官聲請併案審理，本院自得一併加以審酌，附此敘明。又被
    告甲○○曾於八十八年間，因違反毒品危害防制條例案件，經法院判處有期徒刑
    五月確定，並於九十年四月二十二日執行完畢之事實，有臺灣高等法院被告全國
    前案紀錄表及臺灣高雄地方法院檢察署刑案資料查註紀錄表各乙件附卷可稽，其
    於五年之內，再犯本件最重本刑為有期徒刑以上之罪，為累犯，應依法遞加重其
    刑。爰審酌被告前因施用毒品案件，屢經觀察勒戒、強制戒治後，竟再繼續施用
    毒品，顯見意志不堅，惟其犯罪係戕害自身，尚未害及他人，所犯情節，及犯後
    態度等一切情狀，分別量處如主文所示之刑，並定其應執行刑，以資懲儆。另扣
    案疑似海洛因粉末一小包（驗後淨重零點二五公克，包裝重零點一九公克），經
    鑑定結果確屬第一級毒品海洛因，有上開鑑定通知書在卷足憑，應依毒品危害防
    制條例第十八條第一項前段之規定，宣告沒收併銷燬之。又扣案之夾鏈袋二只、
    針筒二支等物，係被告所有供預備施用毒品之物，業據被告供明在卷，應依刑法
    第三十八條第一項第二款宣告沒收。
據上論斷，應依刑事訴訟法第二百九十九條第一項前段，毒品危害防制條例第十條第
一項、第二項、第十八條第一項前段，刑法第十一條前段、第五十六條、第三十八條
第一項第二款、第四十七條、第五十一條第五款，判決如主文。
本案經檢察官陳永章到庭執行職務
中      華      民      國    九十二    年      七      月     三十     日
                                  臺灣高雄地方法院刑事庭
                                      法  官  廖建瑜
右正本證明與原本無異。
如不服本判決，應於判決送達後十日內，向本院提出上訴狀。
                                      書記官  王翌翔
中      華      民      國    九十二    年      七      月     三十     日
毒品危害防制條例第十條
施用第一級毒品者，處六月以上五年以下有期徒刑。
施用第二級毒品者，處三年以下有期徒刑。
毒品危害防制條例第十八條
查獲之毒品及專供製造或施用毒品之器具，不問屬於犯人與否，均沒收銷
燬之。但合於醫藥或研究之用者，得不予銷燬。
前項合於醫藥或研究用毒品或器具之管理辦法，由法務部會同行政院衛生
署定之。


司法院資訊處製作；財團法人民間司法改革基金會備份。
